【裁判字號】    90,交抗,89
【裁判日期】    901029
【裁判案由】    聲明異議
【裁判全文】
臺灣高等法院高雄分院交通事件裁定                    九十年度交抗字第八九號
    抗告人即
    異議人      甲○○
右抗告人因違反道路交通管理處罰條例案件，不服臺灣高雄地方法院中華民國九十年
九月二十一日所為裁定（九十年度交聲字第三六０號），提起抗告，本院裁定如左：
    主     文
抗告駁回。
    理     由
一、按汽車駕駛人超車時，在前行車之右側超車，或超車時未保持適當之間隔，或未
    行至安全距離即行駛入原行路線者，處汽車駕駛人新台幣（下同）一千二百元以
    上二千四百元以下罰鍰，道路交通管理處罰條例第四十七條第三款定有明文；汽
    車駕駛人駕駛汽車不服從交通勤務警察或依法執行交通指揮、稽查任務人員之指
    揮或稽查者，處汽車駕駛人九百元以上一千八百元以下罰鍰，道路交通管理處罰
    條例第六十條第二項第一款定有明文。又違反上開規定者，各記違規點數一點，
    同條例第六十三條第一項第一款亦規定甚明。
二、抗告意旨略以：(一)高雄縣警察局仁武分局覆高雄區監理所函中並未對抗告人申訴
    理由中關於前方有故障車故本車須改由右側行駛一節提出反駁，而開庭時警員反
    供說前方並無故障車，原裁定未斟酌前開函文而逕採信警員說詞，實有偏頗。(二)
    車號ＶＭ—四三五九為南羊電機公司所有，若依仁武分局的回覆，違規單尚未填
    寫完畢，違規人即將證件取走，為何違規單上資料可以填寫的如此完整，且警員
    有本人戶籍資料，不簽通知單也可以用寄的，豈可謂此為不服稽查，足見警員所
    述不實云云。
三、原審以異議人於九十年四月二十八日下午五時許，駕駛車牌號碼ＶＭ—四三五九
    號自小客車，沿高雄縣仁武鄉○○路行駛，途經鳳仁路與新庄巷口時，違規在前
    行車之右側超車及不服從交通勤務警察稽查等違規事實，業據證人即現場值勤之
    員警李文英於原審法院審理時證述明確；此外，復有高雄縣警察局舉發違反道路
    交通管理事件通知單及交通部公路局高雄區○○○○○道路交通管理事件裁決書
    各一紙在卷足憑，再者，交通警員掣單舉發違反道路交通管理處罰條例所列之違
    規事實，本質上為行政處分，係公務員基於職務上權力，依法就特定之具體事件
    所為具公法上效果之單方行政行為，基於公務員為公法上行為具有公信力之原則
    ，該行政處分當可被推定為真正，其據以依法處分之事實認定亦為正確無誤，此
    與民事訴訟法第三百五十五條第二項規定：「文書依其程式及意旨得認作公文書
    者，推定為真正」之情形相同，本此公信原則，乃立法者賦予行政機關制定違反
    道路交通事件統一裁罰標準及處理細則，使執勤警員得當機處分（如該細則第二
    十三條）以達其維護交通秩序、安全之行政目的，反之，若謂公務員一切行政行
    為均需預留證據以證其實，則國家行政勢必窒礙難行，據此，刑事訴訟法就犯罪
    證據有關之規定中，與屬行政秩序罰之交通違規裁罰本質不合之部分，自不在準
    用之列，從而，本件異議人既未就執勤員警之舉發內容有誤提出相關證據以供調
    查，亦無何證據足資證明執勤員警有捏造事實違法取締之情事，則執勤警員本其
    維護交通秩序、安全職責所為之舉發，自應受到合法、正確之推定。乃異議人空
    言辯稱因前方有故障車左側又係雙白線才又由右側超車，又並無不服稽查之情事
    等語即難採信，原審裁定駁回抗告人於原審之聲明異議，經核並無不合，抗告人
    提起抗告，仍執前詞指摘原裁定不當，為無理由，應予駁回。
四、據上論結，應依道路交通案件處理辦法第二十六條、刑事訴訟法第四百十二條，
    裁定如主文。
中    華    民    國         九十       年      十      月    二十九    日
                              臺灣高等法院高雄分院刑事第三庭
                                  審判長法官  謝宏宗
                                        法官  陳中和
                                        法官  莊崑山
右正本證明與原本無異。
不得再抗告。
                                      書記官  邱麗莉
中    華    民    國         九十       年      十      月     三十     日
                                                                      Ｈ


司法院資訊處製作；財團法人民間司法改革基金會備份。
